最　高　行　政　法　院　裁　定
                                      100年度裁字第788號
聲  請  人　王步天
上列聲請人因與相對人經濟部智慧財產局間新型專利舉發事件，
對於中華民國99年10月28日本院99年度裁字第2540號裁定，聲請
再審，本院裁定如下：
　　主  文
再審之聲請駁回。
再審訴訟費用由聲請人負擔。
　　理  由
一、按對於確定裁定聲請再審，應依行政訴訟法第283條準用同
    法第277條第1項第4款之規定表明再審理由，此為必須具備
    之程式。所謂表明再審理由，必須指明確定裁定有如何合於
    行政訴訟法第273條所定再審事由之具體情事，始為相當。
    倘僅泛言有再審事由而無具體情事者，仍難謂已合法表明再
    審理由，所為再審之聲請，即屬不合法。又「當事人向最高
    行政法院提起上訴，是否合法，係屬最高行政法院應依職權
    調查裁判之事項，聲請人對最高行政法院以其上訴為不合法
    而駁回之裁定，以發見未經斟酌之證物為由聲請再審，依行
    政訴訟法第283條準用同法第275條第1項之規定，專屬最高
    行政法院管轄，不在同條第3項規定之列。」復經本院95年8
    月份庭長法官聯席會議決議在案。是當事人就本院以上訴為
    不合法而駁回之裁定，本於行政訴訟法第273條第1項第9款
    至第14款事由聲請再審者，仍應專屬本院管轄。
二、本件聲請人對於本院99年度裁字第2540號裁定（下稱原確定
    裁定）聲請再審，其聲請意旨略以：聲請人之上訴意旨已羅
    列具體理由並具體指摘智慧財產法院之判決有行政訴訟法第
    243條第1項違背論理法則、證據法則及同條第2項第6款規定
    之理由矛盾、判決理由不備之當然違背法令，原審未依行政
    訴訟法第256、259、260條規定廢棄原判決，有適用法規顯
    有錯誤之再審事由。又相對人於95年5月18日專利舉發審定
    書已認定引證1、2不能證明聲請人系爭專利不具進步性，足
    以推翻原處分以引證1與引證3組合及引證2與引證3組合認定
    系爭專利不具進步性之結果，為未經斟酌之證物且有利於裁
    判。另訴外人中興保全股份有限公司曾對系爭專利提出舉發
    ，經相對人審定為舉發不成立，經訴願遭駁回，必經臺北高
    等行政法院92年訴字第4532號判決駁回確定，足證系爭專利
    並無得撤銷之情形，前述確定判決係就同一訴訟標的之本件
    訴訟應有判決確定力，智慧財產法院審理本案件應受之拘束
    ，原確定裁定有重要證物漏未斟酌之再審事由等語，爰依行
    政訴訟法第273條第1項第1款、第13款、第14款規定，聲請
    再審，請求廢棄原確定裁定，並聲請言詞辯論云云。經核其
    聲請狀內表明之再審理由，僅泛言原確定裁定有行政訴訟法
    第273條第1項第1款、第13款、第14款之事由聲請再審，而
    對原確定裁定以其上訴不合法駁回其上訴，究竟有如何合於
    法定再審事由，並未具體指及，顯未合法表明再審理由，揆
    諸首揭規定及說明，本件聲請再審為不合法，應予駁回。又
    本件聲請既不合法，自無行言詞辯論必要，併此敘明。
三、據上論結，本件聲請為不合法。依行政訴訟法第283條、第
    278條第1項、第104條、民事訴訟法第95條、第78條，裁定
    如主文。
中　　華　　民　　國　　100　 年　　3　　 月　　29　　日
                    最高行政法院第六庭
                        審判長法官　黃　合　文
                              法官　鄭　忠　仁
                              法官　劉　介　中
                              法官　帥　嘉　寶
                              法官　陳　鴻　斌

以  上  正  本  證  明  與  原  本  無  異
中　　華　　民　　國　　100　 年　　4　　 月　　 6　　日
　　　　　　　　　　　　　　　書記官　張　雅　琴